臺灣高等法院臺中分院刑事判決　　　　96年度上易字第1361號
上　訴　人
即　被　告　乙○○
　　　　　　　　　　（現另案在臺灣臺中看守所附設勒戒所勒
上列上訴人因竊盜案件，不服臺灣臺中地方法院96年度易字第28
27號中華民國 96年6月15日第一審判決（起訴案號：臺灣臺中地
方法院檢察署 95年度偵字第26911號），提起上訴，本院判決如
下：
    主  文
原判決撤銷。
乙○○攜帶兇器竊盜，累犯，處有期徒刑捌月，減為有期徒刑肆
月，扣案之手套壹雙、螺絲起子支、手電筒壹支及車窗破壞器
壹支，均沒收。又攜帶兇器竊盜，累犯，處有期徒刑捌月，減為
有期徒刑肆月。扣案之手套壹雙、螺絲起子支、手電筒壹支及
車窗破壞器壹支，均沒收。應執行有期徒刑柒月，扣案之手套壹
雙、螺絲起子支、手電筒壹支及車窗破壞器壹支，均沒收。
    事  實
一、乙○○曾於民國八十六年間，因違反肅清煙毒條例案件，經
    原審法院於八十六年十一月十八日，以八十六年度訴字第二
    四一五號判處有期徒刑三年二月，並經本院於八十七年三月
    三日，以八十六年度上訴字第二八０九號撤銷原判決，判處
    有期徒刑三年四月確定；其後復於八十八年間，因過失致死
    案件，經原審法院於八十八年七月五日，以八十八年度交易
    字第二五七號判處有期徒刑一年三月，並經本院於八十八年
    十一月三日，以八十八年度交上易字第二一四八號判決上訴
    駁回確定，嗣上開二罪接續執行，於九十一年一月十一日縮
    短刑期假釋出監，而於九十二年六月二十四日縮短刑期假釋
    付保護管束期滿，視為執行完畢。竟仍不知悔改，意圖為自
    己不法之所有，先於民國九十五年十一月二十七日二十時三
    十分許，持其所有，客觀上可做為兇器使用之螺絲起子三支
    及車窗破壞器一支，在臺中市○○區○○路一一五號前，戴
    上其所有手套一雙並持其所有之手電筒一支，以上開工具破
    壞車牌號碼 3757-LA號自小客車之右前方車窗（毀損部分，
    未據告訴）；竊取車內屬於甲○○所有之旅行包一個（內有
    瑞士刀一支、計算機一臺、鑰匙一串及數位相機一臺）得手
    後將該數位相機變賣花用。復於同年十一月二十八日十一時
    十五分許，在臺中市西屯區○○○路68巷私立逢甲大學宿舍
    後門，持其所有之螺絲起子三支及車窗破壞器一支，並戴上
    手套一雙並持手電筒一支，以上開工具打破丙○○所有之車
    牌號碼 3363-SD號自小客車車窗玻璃，足以生損害於丙○○
    ，並竊取車內之汽車音響【市值約新台幣（下同）一萬元】
    後，甫將該音響放置其駕駛之車牌號碼 5635-PR號自小客車
    ，即為警察查獲，並自其上開自小客車內扣得汽車音響一臺
    、旅行包一個（已分別發還甲○○及丙○○）及乙○○所有
    ，供上開二次竊盜犯行所用之車窗破壞器壹支、手套一雙、
    螺絲起子三支及手電筒一支。
二、案經臺中市警察局第六分局報請臺灣臺中地方法院檢察署檢
    察官偵查起訴。
      理  由
一、訊據被告對於前揭事實坦承不諱，核與被害人甲○○及丙○○於警詢中指述之情節相符，復有現場照片及贓物認領保管
    單等在卷足參，本件事證明確，被告前揭竊盜犯行堪以認定
    。被告雖辯稱：希望能夠與九十六年二月份所犯之竊盜案件
    併案審理云云。然被告分別於九十五年十一月二十七日、同
    年月二十八日觸犯上開二罪，經原審審理後，明確認定係分
    別起意，而觸犯上開二罪。何況被告另於九十六年二月間再
    犯竊盜罪，與本案之二次竊盜犯行相距達二、三月，尚無理
    由認其於九十六年二月間所犯之竊盜罪，與本案被告所犯之
    二次竊盜罪間，有集合犯或接續犯之關係，其所辯即難採信
    ，併予敘明。
二、核被告所為，係犯刑法第 321條第1項第3款之加重竊盜罪。
    被告所犯上開二罪間，犯意各別，行為互異，應予分論併罪
    。被告破壞被害人丙○○所有上開自小客車車窗玻璃之所為
    ，另犯刑法第三百五十四條之毀損罪。公訴人於所犯法條內
    雖未敘及刑法第三百五十四條之毀損罪，然其於犯罪事實中
    既已載明該部分之毀損事實，此部分自屬已起訴，本院自當
    予以裁判。又被告以破壞丙○○所有自小客車車窗玻璃之毀
    損行為，同時著手實施攜帶兇器竊盜犯行，就丙○○部分所
    犯上開二罪，係以一行為觸犯二罪名之想像競合犯，應依刑
    法第五十五條前段之規定，從一重之攜帶兇器竊盜罪處斷。
    另被告曾因違反肅清煙毒條例案件，經原審法院於八十六年
    十一月十八日，以八十六年度訴字第二四一五號判處有期徒
    刑三年二月，並經本院於八十七年三月三日，以八十六年度
    上訴字第二八０九號撤銷原判決，判處有期徒刑三年四月確
    定；其後復於八十八年間因過失致死案件，經原審法院於八
    十八年七月五日，以八十八年度交易字第二五七號判處有期
    徒刑一年三月，並經本院於八十八年十一月三日，以八十八
    年度交上易字第二一四八號判決上訴駁回確定，嗣上開二罪
    接續執行，於九十一年一月十一日縮短刑期假釋出監，而於
    九十二年六月二十四日縮短刑期假釋付保護管束期滿，視為
    執行完畢，此有臺灣臺中地方法院檢察署刑案資料查註紀錄
    表及臺灣高等法院被告前案紀錄表在卷可按，其於受有期徒
    刑執行完畢後五年以內故意再犯本件有期徒刑以上之二罪，
    為累犯，均應依刑法第四十七條第一項規定加重其刑。
三、原審認被告犯行事證明確，予以論罪科刑，固非無見，惟查
    ，原審判決後，中華民國九十六年罪犯減刑條例自九十六年
    七月十六日起施行，本案被告二次犯罪時間，均在中華民國
    九十六年四月二十四日以前，合於減刑條件，原審未及適用
    中華民國九十六年罪犯減刑條例之規定予以減刑，尚有未洽
    。被告上訴雖無理由，然原審判決既有前揭可議之處，自屬
    無可維持，應由本院將原判決予以撤銷改判。爰審酌被告竊
    盜所得財物，次數及嗣後坦承犯行，態度良好等一切情形，
    分別量處如主文第二項所示之刑。又本案被告犯罪時間在中
    華民國九十六年四月二十四日以前，均合於減刑條件，應併
    依中華民國九十六年罪犯減刑條例第二條第一項第三款之規
    定，減其宣告刑二分之一，並定其應執行之刑。扣案之手套
    一雙、螺絲起子三支、手電筒及車窗破壞器各壹支，均屬被
    告所有，供此二次竊盜所用之物，業經其供承在卷，應依法
    宣告沒收。
據上論斷，應依刑事訴訟法第三百六十九條第一項前段、第三百
六十四條、第二百九十九條第一項前段、刑法第三百二十一條第
一項第三款、第三百五十四條、第五十五條、第五十一條第五款
，中華民國九十六年罪犯減刑條例第二條第一項第三款、第七條
第一項、第二項、第十條第一項，判決如主文。
本案經檢察官丁○○到庭執行職務。
中　　華　　民　　國　　96　　年　　9　　月　　26 　　日
            刑事第十一庭　審判長法　官　陳朱貴
                                法　官　何志通
                                法　官　胡文傑
上列正本證明與原本無異。
不得上訴。
                                書記官  顏子良
中　　華　　民　　國　　96　　年　　9　　月　　27     日
附錄法條：
刑法第三百二十一條
犯竊盜罪而有左列情形之一者，處六月以上、五年以下有期徒刑
：
一  於夜間侵入住宅或有人居住之建築物、船艦或隱匿其內而犯
    之者。
二  毀越門扇、牆垣或其他安全設備而犯之者。
三  攜帶兇器而犯之者。
四  結夥三人以上而犯之者。
五  乘火災、水災或其他災害之際而犯之者。
六  在車站或埠頭而犯之者。
前項之未遂犯罰之。
